【裁判字號】    92,上訴,680
【裁判日期】    920610
【裁判案由】    毒品危害防制條例
【裁判全文】
臺灣高等法院臺中分院刑事判決                    九十二年度上訴字第六八○號
    上  訴  人  臺灣苗栗地方法院檢察署檢察官
    被      告  甲○○
右上訴人因毒品危害防制條例案件，不服臺灣苗栗地方法院九十一年度訴字第四一七
號中華民國九十一年十二月三十日第一審判決（起訴案號：臺灣苗栗地方法院檢察署
年度偵緝字第一三二號，移
院判決如左：
      主  文
原判決撤銷。
甲○○連續施用第一級毒品，處有期徒刑拾月。
      事  實
一、甲○○前因施用毒品案件，經觀察、勒戒後，認無繼續施用毒品之傾向，業經臺
    灣苗栗地方法院檢察署檢察官於民國九十年九月六日，以九十年毒偵緝字第一九
    七號為不起訴處分確定。嗣甲○○復基於施用第一級毒品之概括犯意，自民國九
    十一年一月初某日起至同年四月三十日晚間二十時許止，在其朋友綽號「阿德」
    位於苗栗縣竹南鎮新南里崁頂住家中等處，連續以海洛因滲入礦泉水裝入針筒後
    注射於血管之方式，施用第一級毒品海洛因多次。迨於九十一年五月一日十七時
    二十五分許，在苗栗縣竹南鎮○○路與延平路口處被警查獲，嗣警採其尿液送驗
    ，結果呈嗎啡陽性反應，經臺灣苗栗地方法院九十一年度毒聲字第六三一號裁定
    送觀察、勒戒後，認有繼續施用毒品之傾向，又於九十一年十月二十九日中午，
    在其住處，以海洛因滲水裝入針筒注射之方式，不法施用第一級毒品海洛因一次
    ，為警查獲。
二、案經苗栗縣警察局竹南分局報告臺灣苗栗地方法院檢察署檢察官偵查起訴及移送
    併辦。
      理  由
一、右揭犯罪事實，業經被告甲○○自白不諱，而被告於九十一年五月一日及十月二
    十九日為警查獲時所採尿液，分別經送鑑驗給果，確呈嗎啡之陽性反應乙節，有
    苗栗縣衛生局九一衛檢字第九一○七七○五號及第0000000號煙毒尿液檢
    驗成績書各一紙附卷可稽，足證被告自白與事實相符，是被告上開連續施用第一
    級毒品海洛因犯行，堪資認定。又被告前因施用毒品案件，經原審法院裁定送觀
    察勒戒，因認無繼續施用毒品之傾向，而經臺灣苗栗地方法院檢察署檢察官為不
    起訴處分確定，嗣因本件被查獲後，經送觀察勒戒，認有繼續施用毒品傾向等情
    ，亦有不起訴處分書、臺灣苗栗看守所附設勒戒處所九十一年十一月十三日苗所
    衛字第○九一○○○三四○三號函送之有無繼續施用毒品傾向證明書及臺灣苗栗
    地方法院檢察署刑案資料查註紀錄表在卷可憑，從而，本件事證明確，被告犯行
    堪予認定。
二、核被告所為，係犯毒品危害防制條例第十條第一項之施用毒品罪。被告持有毒品
    之低度行為，應為施用毒品之高度行為所吸收，不另論罪。又被告先後分別多次
    施用海洛因之犯行，其時間緊接，方法相同，顯係基於概括犯意反覆為之，為連
    續犯，應依刑法第五十六條之規定，以一罪論並加重其刑。又公訴人移請併案審
    理部分與起訴書論罪科刑部分為連續犯，屬裁判上一罪關係，依審判不可分之原
    則，亦為起訴效力所及，自為本院審理論究範圍，併予敘明。原審認被告罪證明
    確，予以論罪科刑，固非無見，惟查原審未及就被告於九十一年十月二十九日公
    訴人移請併案審理犯行部分，併為審理，尚有未洽。上訴人上訴意旨指摘及此，
    ，為有理由，應由本院加以撤銷改判。爰審酌被告一再施用海洛因，不知悔改，
    惡性非淺，惟所犯係自殘行為，對社會、國家法益之危害尚輕，犯罪後又坦承犯
    行等一切情狀，量處如主文所示之刑，以示懲儆。
據上論結，應依刑事訴訟法第三百六十九條第一項前段、第三百六十四條、第二百九
十九條第一項前段、毒品危害防制條例第十條第一項，刑法第十一條前段、第五十六
條，判決如主文。
本案經檢察官乙○○到庭執行職務。
中      華      民      國    九十二     年      六       月     十     日
                                   臺灣高等法院臺中分院刑事第四庭
                                         審判長法  官  洪  耀  宗
                                               法  官  劉  登  俊
                                               法  官  蕭  錦  鍾
右正本證明與原本無異。
如不服本判決應於收受送達後十日內向本院提出上訴書狀，其未敘述上訴之理由者並
得於提起上訴後十日內向本院補提理由書（均須按他造當事人之人數附繕本）。
                                               書記官  蘇  昭  文
中      華      民      國    九十二     年      六       月     十     日
附錄論罪科刑法條
毒品危害防制條例第十條
施用第一級毒品者，處六月以上、五年以下有期徒刑。
                                                                        Ｆ


司法院資訊處製作；財團法人民間司法改革基金會備份。
